【裁判字號】    97,上易,380
【裁判日期】    970722
【裁判案由】    傷害等
【裁判全文】
臺灣高等法院臺南分院刑事判決         97年度上易字第380號
上  訴  人
即  被  告  丙○○
                      7號
上列上訴人因傷害等案件，不服臺灣臺南地方法院97年度易字第
431號中華民國97年5月21日第一審判決（起訴案號：臺灣臺南地
方法院檢察署97年度偵字第4652號），提起上訴，本院判決如下
：
    主  文
上訴駁回。
    事  實
一、丙○○前因乙○○告訴其竊盜破壞剪一事，而與乙○○發生
    嫌隙，詎丙○○明知持刀與人扭打，將致對方身體受傷，竟
    仍基於傷害之直接故意，於民國97年3月22日凌晨3時30分許
    ，酒後前往臺南縣永康市○○路423巷87號乙○○住處，向
    應門之乙○○之妹甲○○表示要找乙○○等語，乙○○經甲○○告知後，即出來應門。丙○○於乙○○開門之際，以左
    手高舉菜刀，作勢欲劈砍乙○○，乙○○見狀即以右手抓住
    丙○○左手腕，丙○○復轉身以右手勒住乙○○頸部，乙○○因無法掙脫，乃往前撲倒地，並與丙○○發生扭打，因而
    致乙○○受有左手手指割傷1X0.1公分、左足割傷2.5X0.1公
    分、左上臂擦傷23X5公分、左前臂12X5公分紅腫、左足擦傷
    2.5X1公分及右後頸紅腫6X4公分等傷害。而甲○○見狀即請
    乙○○之女友林巧婷打電話報警，並上前勸阻，欲搶下丙○○手上之菜刀，詎丙○○竟基於恐嚇危害安全之犯意，對甲○○恫稱：「沒有妳的事，妳再多話，連妳都有事，這是我
    和妳哥哥的事，妳再說，我就砍妳」等加害生命之詞，恐嚇
    甲○○，使甲○○心生畏懼，致生危害於安全。嗣於同日凌
    晨3時40分許，丙○○見警方到場，始拋下手中菜刀。
二、案經乙○○及甲○○訴由臺南縣警察局永康分局報請臺灣臺
    南地方法院檢察署檢察官偵查起訴。
    理  由
一、按「被告以外之人於審判外之陳述，雖不符前4條之規定，
    而經當事人於審判程序同意作為證據，法院審酌該言詞陳述
    或書面陳述作成時之情況，認為適當者，亦得為證據。」、
    「當事人、代理人或辯護人於法院調查證據時，知有第159
    條第1項不得為證據之情形，而未於言詞辯論終結前聲明異
    議者，視為有前項之同意。」，刑事訴訟法第159條之5第1
    、2項分別定有明文。查證人即告訴人乙○○、甲○○分別
    於警詢、偵查中之證述，固均屬刑事訴訟法第159條第1項之
    傳聞證據，但於本院審理時經一一提示或併朗讀要旨，而檢
    察官及被告於本院言詞辯論終結前就上開供述證據之證據能
    力均未聲明異議，且上開證據均係依正當法定程序取得，本
    院審酌該言詞陳述或書證作成時之情況，認屬適當，揆諸上
    開規定，均得作為證據，合先敘明。
二、訊據上訴人即被告丙○○於本院審理時固承認有於酒後於上
    開時間，前往上開乙○○住處，向應門之甲○○表示要找乙○○等語，乙○○經告知後，即出來應門之事，但否認有以
    菜刀傷害乙○○、亦否認有對甲○○恫稱「沒有妳的事，妳
    再多話，連妳都有事，這是我和妳哥哥的事，妳再說，我就
    砍妳」云云。惟查上揭犯罪事實，已據被告於原審準備程序
    及審理時為認罪之陳述（見原審卷第20、24頁），原判決並
    因而適用簡式審判程序判決，且核與告訴人乙○○、甲○○
    分別於警詢及偵查中指訴之情節相符，本院審理時並傳喚證
    人乙○○、甲○○到庭，其二人均結證指明被告確有上開犯
    行無訛（見本院卷第23-27頁），復有告訴人乙○○因之受
    傷之診斷證明書及扣案之菜刀1把可資佐證，被告於本院否
    認犯行，顯係卸責之詞，不足採信。本件事證明確，被告之
    犯行洵堪認定。
三、核被告傷害乙○○所為，係犯刑法第277條第1項之傷害罪、
    恐嚇甲○○所為，係犯同法第305條恐嚇危害安全罪。被告
    所犯上開二罪，犯意各別，行為互殊，應分論併罰。原審審
    理結果認被告罪證明確，因予適用刑事訴訟法第273條之1第
    1項、第299條第1項前段、第310條之2、第454條，刑法第27
    7條第1項、第305條、第51條第5款，並審酌被告與告訴人因
    細故即於酒後深夜前往告訴人住處持菜刀作勢欲劈砍乙○○
    ，乙○○見狀即以右手抓住丙○○左手腕，雙方發生扭打，
    乙○○因而受傷，被告復對上前勸阻之告訴人甲○○恫稱「
    沒有妳的事，妳再多話，連妳都有事，這是我和妳哥哥的事
    ，妳再說，我就砍妳」，嚴重危害告訴人二人之生命及安全
    ，且尚未與告訴人達成民事和解等被告犯罪之動機、手段、
    與告訴人之關係、犯後態度等一切情狀，就被告傷害部分量
    處有期徒刑8月、恐嚇危害安全部分量處有期徒刑4月，併定
    應執行有期徒刑10月，及敘明扣案之菜刀1把，雖係被告供
    犯罪所用之物，但被告否認為其所有，復查無其他積極證據
    ，足以證明為被告所有，不為沒收之諭知。本院經核，原判
    決認事用法俱無不合，量刑亦稱妥適，上訴意旨否認犯罪，
    為無理由，應予駁回。
據上論斷，應依刑事訴訟法第368條，判決如主文。
本案經檢察官林炎昇到庭執行職務。
中    華    民    國    97    年    7     月    22    日
                  刑事第一庭    審判長法  官  黃崑宗
                                      法  官  夏金郎
                                      法  官  王明宏
以上正本證明與原本無異。
不得上訴。
                                      書記官  黃全忠
中    華    民    國    97    年    7     月    22    日
附錄本判決論罪科刑法條：
中華民國刑法第277條第1項：
傷害人之身體或健康者，處三年以下有期徒刑、拘役或一千元以
下罰金。
中華民國刑法第305條：
以加害生命、身體、自由、名譽、財產之事，恐嚇他人致生危害
於安全者，處二年以下有期徒刑、拘役或三百元以下罰金。


司法院資訊處製作；財團法人民間司法改革基金會備份。
